【裁判字號】    89,上易,163
【裁判日期】    890203
【裁判案由】    詐欺
【裁判全文】
臺灣高等法院臺南分院刑事判決        八十九年度上易字第一六三號  Ｇ
      上  訴  人
      即  被  告  乙  ○  ○
右上訴人因詐欺案件，不服臺灣臺南地方法院八十八年度易字第二八七六號中華民國
八十八年十一月三十日第一審判決（起訴案號：臺灣臺南地方法院檢察署八十八年度
偵字第八五三二號），提起上訴，本院判決如左：
      主      文
原判決撤銷。
乙○○共同意圖為自己不法之所有，以詐術使人將本人之物交付，處拘役伍拾伍日。
      事      實
一、乙○○於民國（下同）八十八年間因違反商業登記法案件，經法院於八十八年六
    月二十九日判處有期徒刑三月（尚未執行），另於八十七年十月間某日，與不詳
    年籍之成年男子「吳丞洲」及不詳年籍之成年女子「江小姐」共同意圖為自己不
    法之所有，以可辦理貸款為由，由乙○○提供其郵局局號000000-0、帳
    號○三二七二三之三，嗣於八十七年十月六日十二時許推由「江小姐」接聽電話
    ，向甲○○佯稱可辦理貸款但應先支付佣金新台幣（下同）二萬元匯入上開帳號
    內，即可順利辦理貸款等語，甲○○不疑有詐，遂同日將二萬元匯入該帳號後，
    未見對方於同日十五時三十分到約定之台南縣仁德交流道會面，始知受騙，乃報
    警循線查知上情。
二、案經甲○○訴由高雄市政府警察局前鎮分局移送台灣台南地方法院檢察署檢察官
    偵查起訴。
      理      由
一、訊之上訴人即被告乙○○坦承有將帳戶堤供給「吳丞洲」使用之事實，但否認有
    參與詐欺之故意，辯稱：吳丞洲跟伊說有人要匯錢給他，不知吳丞洲借帳戶是要
    騙錢云云。惟查，上情業經被害人甲○○於警訊時及偵查中指述甚詳，又被告乙
    ○○將帳戶提供予吳丞洲，且收取五千元代價，此為被告於偵查中自認。衡情若
    非共同行騙，何須提供存摺及印鑑章並收取代價？是被告所辯伊未參與詐欺云云
    ，顯係卸責之詞。此外，復有郵局帳號資料、郵政匯款執據等附卷足稽。本件事
    證明確，被告犯行洵堪認定。
二、被告意圖為自己不法之所有，以詐術使人將本人之物交付，核其所為，係犯刑法
    第三百三十九條第一項之罪。公訴意旨認被告行為僅屬幫助詐欺犯，起訴法條容
    有未洽，應予變更。被告與不詳年籍之成年男子「吳丞洲」及不詳年籍之成年女
    子「江小姐」間，有犯意連絡及行為分擔，均為共同正犯。原審予被告論科，固
    非無見，惟論被告行為係犯幫助詐欺罪，尚有未洽。被告上訴意旨否認其有詐欺
    犯行而指摘原判決不當，雖不足採，但原判決既有可議，無可維持，應由本院撤
    銷原判決改。爰審酌被告犯罪之動機、目的、手段，被害人所受損害不多及被告
    犯罪後之態度等一切情狀，量處如主文第二項所示之刑，以資懲儆。
據上論結，應依刑事訴訟法第三百六十九條第一項前段、第三百六十四條、第三百條
、第二百九十九條第一項前段，刑法第二十八條、第三百三十九條第一項，罰金罰鍰
提高標準條例第一條前段，判決如主文。
本案經檢察官李傳來到庭執行職務。
中    華    民    國      八十九      年      二      月        三      日
                                  臺灣高等法院臺南分院刑事第三庭
                                      審判長法官  黃    聰    明
                                            法官  林    勝    木
                                            法官  黃    三    哲
右正本證明與原本無異。
不得上訴。
                                      法院書記官  陳    淑    貞
中    華    民    國      八十九      年      二      月       十       日
附錄本案論罪科刑法條全文：
刑法第三百三十九條第一項：意圖為自己或第三人不法之所有，以詐術使人將本人或
                          第三人之物交付者，處五年以下有期徒刑、拘役或科或
                          併科一千元以下罰金。


司法院資訊處製作；財團法人民間司法改革基金會備份。
